Inventaris van de archieven van de Commissarissen van de Nationale Rekening, 1799-1802; de Nationale Rekenkamer, 1802-1809; het Hof van Rekeningen, 1809-1811; Commissarissen vervangende het Hof van Rekeningen, 1812-1813
Nationaal Archief, Den Haag
- REKENINGEN, B.
  - EXTRA-ORDINAIRE HEFFINGEN ENZ., 1796 - 1810, 3.
    - ALGEMEEN, 3.1
      - Rekeningen van Mr.N.M.Boogaart van Alblasserdam als ontvanger-generaal der administratie te Lande, 1804 - 1808; 416-433
        - 2e Extra-ordinaire rekening van de 3e en 4e termijn der heffing als voren over 1805 1808, 425
        - 1e en laatste rekening van de 5e termijn der heffing als voren, uitgeschreven in 1802 over 1805 1808, 426
        - 1e Extra-ordinaire rekening wegens het afgezonderd fonds of nieuwe Domein-kas gesproten uit de vrijwillige negotiatie onder verband der nationale Domeinen van 20 Febr. 1801 over 1802, 1804, 427
        - 2e rekening als voren over 1803 1805, 428
        - 3e rekening als voren over 1804, 429
        - 1e rekening als voren wegens verkochte nationale domeinen over 1803, 1805, 430
        - 2e rekening als voren wegens verkochte nationale domeinen over 1804, 1806, 431
        - 3e rekening als voren wegens verkochte nationale domeinen over 1805, 1808, 432
        - 4e rekening als voren wegens verkochte nationale domeinen over 1805, 1808, 433
      - Rekeningen van R.Collot d'Escury wegens de heffing van 8% op de inkomsten ingevolge publicatie dd. 5 Dec. 1797, 434
      - suppletoire rekening, 1797 - 1804; 435
      - 1e Suppletoire rekening wegens convooien en licenten, 1796 - 1805; 436
      - 2e Suppletoire rekening wegens convooien en licenten, 1796 - 1805; 437
      - Rekening van Mr.D.Hooft, 's Lands ontvanger te Amsterdam, belast met de administratie van een separate kas tot betaling van wisselbrieven over 1805., 438
        Zie ook Invr. Nr.486
      - Rekening van H.R.G.Pagenstecher te Oldenzaal, ontvanger van de vrijwillige negotiatie gevestigd op de Nationale Domeinen, uitgeschreven bij publicatie dd. 20 Febr. 1801. Met bijlagen, 439
      - Rekening van A.W. van Haeften te Delft, 440
      - Rekening van A. Van Haffen qq. Wijlen J.H.Ruys te Alkmaar, 441
      - Rekening van W.Lelyveld van Cingelshouch te Straten bij Eindhoven., 442
        Zie ook Nat. Domein Invr. Nr. 446
      - Rekening van Mr.H.B.Martini te 's-Hertogenbosch, 443
      - Rekening van D.C.Manger, rentmeester van de espargnes der Nationale Rekenkamer. Met bijlagen, 1799 Aug.14 - 1 April 1800; 443A; 1 pak
    - ZUID-HOLLAND, 3.2
      - Rekeningen van C.W.van Boetzelaer, ontvanger der vrijwillige negotiatie te Den Haag, na 1808 vervolgd door C.C.W.van Boetzelaer voor Metta Johanna le Leu de Wilhelm, douairière wijlen C.W.Boetzelaer betreffende:, 444-462
        - Heffing van 2% op de bezittingen als don [........] gearr. 19.6.1801, 444
        - Heffing van 2% op de bezittingen als don [........] gearr. 8.8.1803, 445
        - Buitengewone belasting op de bezittingen en inkomsten, gearresteerd 9 Juli, 30 Aug. En 17 Nov. 1804, 25 Jan., 11 en 25 Maart en 19 Dec. 1805. Met bijlagen, 446
        - Op de nationale domeinen gearresteerd 20 Febr. 1801, 447
        - Interessen op effecten gearresteerd 20 Febr. 1801, 448
        - 4% op de bezittingen, gearresteerd 11 Febr. 1802, 449
        - Fournissementen tot aanzuivering, gearresteerd 1 Juli 1802, 450
        - Loterij in schuldbrieven, gearresteeerd 22 Febr. 1803, 451
        - Loterij in schuldbrieven, gearresteerd, 19 Maart 1804. Achtjarige heffingen op bezittingen en inkomsten, 452
        - 1e termijn over 1801 en 1802, 453
        - 2e termijn over 1802 en 1803, 454
        - 3e termijn over 1804 met bijlagen. 25 jarige heffing op de inkomsten:, 455
        - 1e termijn 1799, 456
        - 2e termijn 1800, 457
        - 3e termijn 1801, 458
        - 4e termijn 1802, 459
        - 5e termijn 1803 met bijlagen, 460
        - Gemene middelen van Holland, 1803 - 1805 Juli, 461
        - Waarborgspenningen van 1803 - 1807, met bijlagen, 462
      - Rekeningen van W.H.Dreux, ontvanger-generaal te Rotterdam, wegens:, 1803-1808; 463-467
        - 5e termijn der 25-jarige heffing van 5% op de inkomsten over 1803, 463
        - Vrijwillige negotiatie over 1804, gearresteerd 19 Maart 1804, 464
        - 3e termijn der 8-jarige heffing van 1/2% op de bezittingen over 1804, 465
        - Buitengewone belasting op de bezittingen en inkomsten over 1804-1805, 466
        - Tractementen en verdere vaste inkomsten van predikanten en andere kerkelijke bedienden en hun weduwen en wezen der gereformeerde gemeenten in Maasland, 1808, 467; 1 pak
      - Rekeningen van C.Clant als penningmeester der Nieuwkoopse droogmakerij, 1801-1810; 468-484; 14 pakken
        - 9e rekening 1801 laatste halfjaar, 468
        - 10e rekening 1802 eerste halfjaar, 469
        - 11e rekening 1802 tweede halfjaar, 470
        - 12e rekening 1803 eerste halfjaar met bijlagen, 471
        - 13e rekening 1803 tweede halfjaar met bijlagen, 472
        - 14e rekening 1804 eerste halfjaar met bijlagen, 473
        - 15e rekening 1804 tweede halfjaar met bijlagen, 474
        - 16e rekening ontbreekt, ---
        - 17e rekening 1805 tweede halfjaar met bijlagen, 475
        - 18e rekening 1806 eerste halfjaar met bijlagen, 476
        - 19e rekening 1806 tweede halfjaar met bijlagen, 477
        - 20e rekening ontbreekt, ---
        - 21e rekening ontbreekt, ---
        - 22e rekening 1808. met bijlagen, 478
        - Bijlagen 1808 vervolg, 479
        - 23e en 24e rekeningen ontbreken, ---
        - 25e rekening 1810, 480
        - Rekening van ontvangsten wegens verpachtingen enz. over Juli 1806-31 December 1810, 481
        - 1e Suppletoire rekening Dienst 1809 en vroeger met bijlagen, 482
        - 2e Suppletoire rekening Dienst 1809 en vroeger met bijlagen, 483
      - Bestekken en kwitanties betreffende de Nieuwkoopse droogmakerij, 1810 - 1812; 484 A en B; 2 pakken
        Enigszins geschonden door brand
        - deel 1, 484A
        - deel 2, 484B
      - 12e Rekening van de rentmeester der geestelijke goederen over de Eilanden Zuid-Beveland en Wolphaertsdijk aan de Directie der Staatsdomeinen in Holland over 1808, 1809 in duplo., 485 A en B; 2 delen
        - deel 1, 485A
        - deel 2, 485B
    - NOORD-HOLLAND, 3.3
      - Rekening van Mr.D.Hooft, 's Landsontvanger te Amsterdam, belast met de administratie van een separate kas, tot betaling van wisselbrieven over 1805, dd. 9 Sept. 1806; 486; 1 deel.
        Zie ook invr nr: 438
      - Rekeningen van Mr. Z. van Foreest wegens verkochte domeinen in, Noord-Holland in 1803 (copie); 487; 1 deel
    - ZEELAND, 3.4
      - 12e Rekening van Mr.Ph.I.Boddaert, ontvanger-generaal in Zeeland van van zijn administratie der middelen te lande, 1805; 488; 1 deel
      - Rekening van A.Lutijn, waarnemende de pecuniele administratie van de waterbailluage van Zeeland aan de Landdrost van Zeeland. Met bijlagen., 1808, 1809; 489; 1 pak
      - Borderel op de eerste en laatste rekening van Johannes de Lange, rentmeester der voormalige provinciale domeinen van Zeeland, Ao 1809, met bijlagen., 490; 1 deel
      - Alsvoren van de z.g. geestelijke goederen over, 1809 en 1810. Januari - Juni; 491; 1 deel
    - FRIESLAND, 3.5
      - Rekening van ontvangen tolgelden in Dokkum, Stroobosch en Kollum van, 1 Mei - 31 December 1811; 492; 1 deel
    - UTRECHT, 3.6
      - Summiere staat der inkomsten van het voormalige gewest Utrecht, opgemaakt naar de inkomsten, die elk middel in de jaren 1788 - 1797 heeft opgeleverd., z.j.(1798); 493; 1 omslag
        Achterin een staat van de tienjarige opbrengst der middelen in de overige provinciën
      - Rekeningen van de executeurs testamentair van wijlen Mr. B.W.Visser belast geweest met de ontvangst der buitengewone belasting op de bezittingen en inkomsten te Utrecht over 1804, 494
      - Alsvoren wegens de 3e termijn der 8-jarige heffing op de bezittingen en inkomsten over 1804, 495
      - Alsvoren wegens de 5e termijn der 25-jarige heffing op de inkomsten. Met een Register van ontvang, met bijlagen, 496
      - Rekening van mr. A.J. van Mansveldt, rentmeester-generaal der domeinen van Utrecht wegens ontvangen koop-en rantsoenpenningen van verkochte domein-goederen in 1801 en 1802. Met de desbetreffende verkoopconditiën enz., 1805; 497; 1 deel, 1 pak
        Zie ook Nat. Dom. 447 en 496
      - Rekening van dezelfde wegens de inkomsten van het zandpad tussen Breukelen en Ouderkerk over 1 Mei 1807 - 30 April 1808. Met bijlagen., 498; 1 pak
      - Negende rekening van dezelfde als rentmeester-generaal der domeinen van het voormalig gewest Utrecht over 1806., 499; 1 deel
        Bij besluit van de Secretaris van Staat voor de Financiën dd. 19 Febr.1806 is de Administratie van de kantoren der geestelijke goederen en der verhypothequeerde nationale domeinen te Utrecht samengesmolten tot een administratie van nationale Domeingoederen en rechten m.i.v 1 Januari 1806
      - Tiende rekening alsvoren over 1807. Met bijlagen., 500; 1 pak
      - Elfde rekening alsvoren over 1808 en 1809. Met bijlagen., 501; 1 pak
      - Twaalfde rekening alsvoren over 1810 en 1811. Met bijlagen., 502; 1 pak.
        Zie ook Nat. Dom. 497
      - Rekening van dezelfde, wegens rentebetalingen gesproten uit de vrijwillige negotiatie van 1801 onder verband der Nationale Domeinen over 1808 en 1809 in duplo. Met acten van décharge., 503; 1 pak
      - Rekeningen der domeintol te Wijk bij Duurstede van M.C.Sprechter van Bernege geb. Lambrechts over 1806 - 1810, Juni en van C.van Klemmen over Juli-Dec.1810., 504-507; 4 delen
        - 1806-1807, 504
        - 1808-1809, 505
        - 1810 Januari - Juni, 506
        - 1810 Juli - December, 507
          Nat.Dom. 586, 1811 (met bijlagen)
      - Rekeningen van Mr. J.Menso, administrateur (rentmeester) over de op 25 Mei 1804 door de lande overgenomen z.g. Koningsgoederen te Rhenen over 1804 - 1810. Met bijlagen., 1805 - 1811; 508-513; 6 omslagen
        Het z.g. Koningshuis met zijn landerijen zijn van de stad Rhenen overgenomen in verband met de verdedigingswerken ten behoeve van de z.g.Grebbelinie (Besluit Staats Bewind 26 Juni 1804 no. 33)
        - 1804, 508
        - 1805, 509
        - 1806, 510
        - 1807, 511
        - 1808-1809, 512
        - 1810, 513
      - Rekeningen van Mr. I.D. Marchant als ontvanger der domeintol te Utrecht over 1808 - 1811, 1809 - 1811; 514-517; 3 delen
        - 9e rekening over 1808, 514
        - 10e rekening over 1809, 515
        - 11e rekening over 1810, 516
        - 12e rekening over 1811, 517
      - Rekeningen van C.H.F.Nahuys van de ontvangst van het verdiepgeld van de schepen en schuiten, die de Vaartsche Rijn zijn gepasseerd te Vreeswijk of de Vaart over 1808 - 1810., 1809 - 1811; 518-520; 3 delen.
        - 21e rekening over 1808, 518
        - 22e rekening over 1809, 519
        - 23e rekening over 1810, 520
          Nat. Dom. 582. Rekening over 1811. Met bijlagen
      - Rekeningen van dezelfde der "vertolling" aan de dominiale vaart te Vreeswijk of de Vaart, over, 1808 - 1811; 521-524; 4 delen
        - 21e rekening over 1808, 521
        - 22e rekening over 1809, 522
        - 23e rekening over 1810, 523
        - 24e rekening over 1811, 524
      - Rekeningen met bijlagen van A.Bussingh als penningmeester der Mijdrechtsche droogmakerij, 1804 - 1810; 525-532; 8 pakken
        - 1804, 525
        - 1805, 526
        - 1806, 527
        - 1807, 528
        - 1808, 529
        - 1809, 530
        - 1810, 531
        - suppletoire rekening, 532
      - Acten van verhuur door het Domkapittel te Utrecht van goederen, gelegen in de lande van Utrecht. Bijlagen bij een rekening, 1810 - 1814; 533; 1 pak
    - GELDERLAND, 3.7
      - Rekeningen van A.J. van Galen, landrentmeester-generaal der koop-in rantsoen-penningen enz. Der verkochte Nationale domeinen in het departement Gelderland, gedurende, 1801 - 1808; 534-540; 6 delen
        - 1801-1802, 534
        - 1803, 535
        - 1804, 536
        - 1805, 537
        - 1806, 538
        - 1807, 1808, 539
          Zie ook Nat. Dom. 569
        - 21e rekening van Dirk Visser, ontvanger der grote Gelderse tol op de Rijn te Arnhem en op de IJssel te IJsselvoort, over 1811, 540; 1 deel
      - Contraboek als voren van de beziender J.A.Hinderberger., 541; 1 deel
      - Rekening van J.B.Weyll, ontvanger van de Franse Keizerlijke voormaals Anholtse tol te Arnhem. Met bijlagen., 1809, 1810; 542-543; 2 delen
        De rekening bestaat slechts uit één velletje papier, waarbij gevoegd zijn: Registers van ontvangsten, 2 ex., een getekend door de ontvanger en een door de Beziender H.v.Hoël. "Contrarolle van de Cuykse en Litse tolle op de rivier de Maas tot Grave", 1809, 1810
        - Eerste deel, 542
        - Tweede deel, 543
      - Contrarolle van de Cuykse en Litse tolle op de rivier de Maas tot Grave, 1809, 1810; 544-545; 2 delen
        - 1809, 544
        - 1810, 545
      - 27e Rekening van Mr. W.S.J.Moorrees, ontvanger van de grote Gelderse tol te Nijmegen over, 1 Jan. - 16 Maart 1810; 546; 1 omslag
      - 18e Rekening van N.Visser, ontvanger der Grote Gelderse tol te Tiel., 1811; 547; 1 deel
      - Zesde rekening van E.Neinhuis, ontvanger van de Mewise pandtol te Tiel over, 1811; 548; 1 deel
      - Rekening met bijlagen van P.R. van Ellekom en I.H. van Demmeltraadt als administrateurs der Tontines, voormaals tel laste van het kwartier van Nijmegan, verschenen op, 1 Jan. 1809; 549; 1 pak
      - 19e Rekening van Dirk Visser van de Sprincktol aan Lexkensveer bij Wageningen over, 25 Juli - 14 Aug. 1810; 550; 1 deeltje
      - 20e Rekening alsvoren over, 25 Juli - 14 Aug. 1811; 551; 1 deeltje
      - 7e Rekening van Mr. H.A. toe Water, richter te Westervoort wegens breuken tractementen enz. over, 1809; 552; 1 deel
      - Rekeningen van Mr. J. Haesebroek, ontvanger-generaal in het kwartier Zutphen wegens:, 553-558
        - de heffing van 4 en 1% op de bezittingen 1798 - 1800, 553
        - de heffing van 3% op de bezittingen, 554
        - de heffing van 5% en 10% op de inkomsten 1798 - 1799, 555
        - alsvoren mitsgaders 4% en 1% op de bezittingen 1799 - 1806, 556
        - alsvoren duplicaat, 557
        - Rekening van David van Sonsveld de Roller wegens ontvangen watertolgeld te Zutphen, 1811, 558; 1 omslag
    - GRONINGEN, 3.8
      - Rekeningen van J.Bosdijk, inspecteur van de waterstaat in het 5e District (Groningen) wegens zee-en havenwerken te Delfzijl. Met bijlagen., 1807, 1808, 1809; 559 A en B; 1 pak
        - deel 1, 559A
        - deel 2, 559B
    - OVERIJSSEL, 3.9
      - "Extraordinaris rekening" van B.R.Wicherlink te Deventer, ontvanger der vrijwillige negotiatie gevestigd op de Nationale Domeinen, uitgeschreven bij publicatie van het Uitvoerend Bewind, dd. 20 Februari 1801. Met bijlagen 1803; 560; 1 pak
      - Extraordinaire rekening van P.E. van de Merwede, ontvanger-generaal wegens de vrijwillige negotiatie gevestigd op de Nationale Domeinen te Kampen, uitgeschreven bij publicatie van het Uitvoerend Bewind, dd. 20 Febr. 1801. Met bijlagen 1803; 561; 1 pak
      - Alsvoren als ontvanger-generaal van Vollehove wegens koop-en rantsoenpenningen enz. van verkochte Nationale domeinen in Overijssel over 1802., Met bijlagen, 1806; 562; 1 pak.
        Zie ook Nat. Dom. Invr. Nr. 447
      - Rekeningen van H.C. van Marle, Ontvanger-Generaal van Salland, wegens Koop-en rantsoenpenningen, mitsgaders ongelden van verkochte Nationale domeinen in Overijssel over 1801 - 1803. Met bijlagen. 1805 - 1806. 5 pakken. Zie oor Nat. Dom. Invr. Nr. 447, 563-567
        - 1801/2, 563
        - 1802, 564
        - 1803, 565
        - 1805, 566
        - 1808, 567
    - NOORD-BRABANT, 3.10
      - Rekeninig van M. Van den Heuvel, rentmeester der heerlijkheid St Michiels Gestel over, 1802 - 1807; 568; 1 deel
        Achterin een copie inventaris van de charters, documenten enz.betreffende het gesupprimeerde rentambt St Michiels Gestel
      - Rekeningen van Mr. J.T.J. Basesten, rentmeester over de goederen en domeinen, herkomstig van de gesupprimeerde abdij van St. Geertruy te Leuven, 1807 - 1810; 569-572; 4 deeltjes
        - 1807, 569
        - 1808, 570
        - 1809, 571
        - 1810, 572
      - Extraordinaire rekening van H. Van Will te Beek en donk, ontvanger der vrijwillige negotiatie gevestigd op de Nationale domeinen, uitgeschreven bij publicatie, dd. 20 Febr. 1801. Met bijlagen. 1803.; 573; 1 pak
      - Alsvoren van Th. Van de Middegaal te Grave, 1803; 574; 1 pak
      - Rekening van Mr. C.J.W. Nahuys van Burgst, Thesaurier en Ontvanger-generaal bij de commissie van breda, speciaal gequalificeerd tot de ontvangst der koop-en rantsoenpenningen van in 1802 verkochte Nationale domeinen in brabant, behoord hebbende aan den huize Palz Beyeren, 10 Oct. 1815; 575; 1 deel
      - Extraordinaris-rekeningen van A.Simons te Bergen op Zoom, ontvanger der vrijwillige negotiatie gevestigd op de Nationale domeinen, uitgeschreven bij publicatie van het Uitvoerend Bewind, dd. 20 Febr. 1801. Met bijlagen, 1803; 576-577; 2 pakken
        - wegens de ontvangst in Hollands geld, 576
        - wegens de ontvangst in Zeeuws geld, 577
      - Eerste kloosterrekening van Jacobus de Bergh, rentmeester der episcopale en andere geestelijke goederen over de stad 's-Hertogenbosch en het kwartier van Maasland., Met bijlagen 1806 - 1809. 1810; 578; 2 delen en 1 omslag
        Zie ook Nat. Dom. 453
        Is gevoegd in Nationale Domeinen Invr. 454
      - Eerste :grote" rekening als voren., 1806 - 1809; 579; 1deel
      - Rekeningen en bijlagen behorende tot de rekening van D. Baert Verspijck, als rentmeester van het kantoor der geestelijke goederen van Kempeland te Oisterwijk, 1801-1806; 579A-581; 1 deel en 3 pakken
        - Rekening, 579A
        - Bijlage 1e gedeelte, 579B
        - Bijlage 2e gedeelte, 580
        - Bijlage 3e gedeelte, 581
      - Rekening van H.J.Claassens te Katwijk "op de Maase" aan de Commissie van Breda, wegens de grote Hapsche Maas en Marttol, 1810; 583; 1 deel.
        (in duplo)
      - Rekening van W. A. van der Felz (Feltz), rentmeester der domeinen van Bommel en Hedel van de domeinen onder Hedel. Met bijlagen., 1 januari 1808 - 6 maart 1810; 582; 1 pak.
        Domeinen Gelderland. Toegangnummer: ##. Waarschijnlijk toegangnummer 2.01.23
      - Rekeningen van A.J. van Alphen, rentmeester der domeinen in Noord-Brabant, 1810; 584
    - OOSTER-EEMS, 3.11
      - Rekening van de ontvanger-generaal te Aurich van de inkomsten der Staatsdomeinen in het Departement Ooster-Eems over, 1 Mei 1809 - 30 April1810. Met bijlagen. 1813; 585; 1 omslag
- AANVULLING OP HET ARCHIEF VAN DE REKENKAMER, 1796-1813, C.
  - Geheime minuutnotulen van de Commissarissen van de Nationale Rekening, 1799-1800; 586; 1 omslag
  - Geheime minuutnotulen van de Nationale Rekenkamer, 1802-1809; 587; 1 omslag
  - Geheime minuutnotulen van het Hof van Rekeningen, 1809-1811; 588; 1 omslag
  - Index op de geheime minuutnotulen van de Nationale Rekenkamer, 1802-1806; 589-590; 2 omslagen
    Uit nader onderzoek is gebleken dat de inventaarisnummers 589, 590 en 617 achter de inv.nrs. 593-604 (Bijlagen der geheime notulen) behoren te worden geplaatst, omdat zij hierop betrekking hebben (beschrijving wijzigen)
    - 1802-1803, 589
    - 1804-1806, 590
  - Afgeschreven geheime notulen van de Nationale Rekenkamer, 1802-1806; 591; 1 omslag
  - Index op de afgeschreven geheime notulen van de Nationale Rekenkamer, 1802-1806; 592; 1 omslag
  - Bijlagen der geheime notulen, 1795-1813; 593-604; 12 pakken
    - 1799, 593
    - 1800, 594
    - 1801, 595
    - 1802, 596
    - 1803, 597
    - 1804, 598
    - 1805, 599
    - 1806, 600
    - 1807, 601
    - 1808, 602
    - 1809, 603
    - 1810-1813, 604
  - Buitengewoon geheime minuutnotulen van de Nationale Rekenkamer, 1802-1806; 605; 1 pak
  - Afgeschreven buitengewoon geheme notulen van de Nationale Rekenkamer, 1802-1806; 606; 1 pak
  - Bijlagen der buitengewoon geheime notulen, 1802-1806; 607-611; 1 pak en 1 pak en 4 omslagen
    - 1802, 607
    - 1803, 608
    - 1804, 609; 1 pak
    - 1805, 610
    - 1806, 611
  - Agenda van ingekomen stukken van het Hof van Rekeningen, 1809-1810; 612; 1 katern
  - Geheime uitgaande missiven van de Commissarissen van de Nationale Rekening, 1801; 613; 1 omslag
  - Geheime uitgaande missiven van de Nationale Rekenkamer, 1802-1809; 614; 1 omslag
  - Geheime uitgaande missiven van het Hof van Rekeningen, 1810-1811; 615; 1 omslag
  - Buitengewoon geheime uitgaande missiven van de Nationale Rekenkamer, 1802-1806; 616; 1 omslag
  - Alfabetische index op de geheime besluiten en missiven, 1804-1806; 617; 1 katern
  - Rekeningen van E.Canneman, secretaris-generaal van het ministerie van Financiën, betreffende de aankoop van nog uitstaande staatsobligaties uit de gelden van het Mortificatiefonds, 1806-1807; 618; 1 omslag
  - Rekening van J.Gogel, minister van Financiën, betreffende de belegging van de gelden van het Mortificatiefonds, met bijlagen, 1806-1807; 619; 1 omslag
  - Rekening betreffende de belening van obligaties afkomstig van het Mortificatiefonds, met bijlagen, 1806-1807; 620; 1 omslag
  - Rekening van J.Gogel, minister van Financiën, betreffende de belegging van gelden van het Mortificatiefonds, met bijlagen, 1807; 621; 1 omslag
  - Rekening van J.Gogel, minister van Financiën, betreffende de emissie van een staatslening, met bijlagen, 1807; 622; 1 omslag
  - Processen-verbaal van de direkteur-generaal der Publieke Schuld en Pensioenen betreffende de verantwoording van het grootboek, 1809-1811; 623; 1 omslag
  - Rekening en verantwoording van de direkteur van de administratie der domeinen van het departement van de "Bouches de la Meuse", 1812; 624; 1 katern.
  - Rekening en verantwoording van de direkteur van de administratie der domeinen van het departement van de "Yssel Supérieur", 1812; 625; 1 katern
  - Rekening en verantwoording van de direkteur van de administratie der domeinen van het departement van de "Zuiderzee", 1812; 626; 2 delen
    In tweevoud aanwezig
  - Extract uit het register der resolutiën van het Comité tot de zaken van de Marine betreffende betaling van f. 3.000.000, - aan de franse republiek, 1797; 627; 1 stuk
  - Extract uit het geheime verbaal van de direkteur-generaal der Publieke Schatkist, 1807; 628; 1 stuk
    Door beschadiging vrijwel onleesbaar
  - Wet betreffende de oprichting van een grootboek voor de nationale schuld in Frankrijk. Gedrukt., 1793; 629; 1 katern
  - Lijst van geschillen en overeenkomsten in standpunt tijdens vredesondehandelingen tussen Engeland en Frankrijk, tevens een overeenkomst tussen de Koning van Pruissen en de erfprins van Oranje betreffende de verhouding tussen de Nederlanden en Frankrijk. Afschrift., 1796, en z.d; 630; 1 katern
  - Wetten en besluiten betreffende de werkwijze en organisatie van het Cour des Comptes, in Frankrijk. Gedrukt., 1807; 631; 3 stukken
  - Reglement betreffende de inrichting van de militaire administratie, 1807; 632; 1 band
  - Besluit van Lodewijk Napoleon, koning van Holland, betreffende de aankoop staatsobligaties met gelden verkregen uit de verpondingen van verveende gronden. Afschrift., 1808; 633; 1stuk
  - Stukken betreffende de organisatie en werkwijze van het Hof van Rekeningen. Gedrukt., 1809; 634; 1 omslag
  - Register van Koninklijke decreten en besluiten, aanwijzende de data en nummers waaronder dese besluiten en decreten in de [...] te vinden zijn, Lijsten van decreten en besluiten van de Koning en de Prins Stedehouder; 1809-1810; 1809-1811; 635; 1 deel en 1 pak
  - Tweede rekening van Jan Washington als ontvanger van de exploiten ter griffie van Haar Hoog Mogende vallende en van de rechten der octrooien om van de goederen in Vlaanderen gelegen te mogen disponeren over de periode 31 Mei 1786 tot 31 Mei 1796, afgehoord door de Nationale Vergadering op 18 November 1796; 636; 1 pak
    Zie ook nr. 415